# 请教陈版主，关于协议控制。谢谢

提问人：rightyk11 时间：2022-10-19 15:09:32
母公司A公司持有B公司60%股权（控制）和C公司100%股权，A公司出于管理需要，拟通过签署协议方式将B公司的控制权交给C公司。自控制权转移日起，由B公司合并C公司。请问陈版主，上述计划是否可行，可以使用下述文件作为依据吗？谢谢。《财政部关于执行企业会计准则的上市公司和非上市企业做好 2010 年年报工作的通知》（财会[2010]25号）也规定“仅通过合同而不是所有权份额将两个或者两个以上单独的企业（或特殊目的主体）合并形成一个报告主体的企业合并，也应当按照《企业会计准则第 20 号——企业合并》第五条至第十九条的规定进行会计处理”
假如，A公司和C公司没有股权关系，也可以通过这种协议形式移交控制权吗？国有企业有没有特殊的情况？谢谢！

回答人：chenyiwei
这个交易背后的原因是什么？母公司为了做大C的净资产和收入规模？为何不采用股权转让（或者至少无偿划转B公司60%股权）的形式，而要采用“协议控制”这一明显更复杂、稳定性也更差的方式？

提问人：rightyk11 时间：2022-10-22 19:43:17
公司认为如果能通过协议的方式转移控制，就不用进行股权变更等手续了，C公司已无实质经营，B公司经营状况良好，所以想把B纳入C的合并报表，

回答人：chenyiwei
还是建议股权变更，否则很难解释，也给会计师出难题。